Inventaris van het archief van de Hoge Raad der Nederlanden, (1939) 1940-1979 (1981)
Nationaal Archief, Den Haag
- RECHTSPRAAK, 1.
  - De derde kamer: belastingzaken, 1.3
    - het behandelen van cassatieberoepen:, 1.3.1
      - tegen uitspraken van de belastingkamers der gerechtshoven, 1.3.1.1
        - Dossiers inzake beroepschriften in cassatie, 1940-1979; 1967-2410; 443 pakken en 2 omslagen
          - 1967 januari 5 - 1967 februari 7 - rolnrs. 15701 - 15723, 2185
          - 1967 februari 14 - 1967 april 14 rolnrs. 15724 - 15745, 2186
          - 1967 april 21 - 1967 mei 17 - rolnrs. 15746 - 15763, 2187
          - 1967 juni 2 - 1967 juni 14 - rolnrs. 15764 - 15775, 2188
          - 1967 juni 23 - 1967 juli 13 - rolnrs. 15776 - 15789, 2189
          - 1967 juli 13 - 1967 augustus 10 - rolnrs. 15790 - 15809, 2190
          - 1967 augustus 10 - 1967 september 11 - rolnrs. 15810 - 15829, 2191
          - 1967 september 11 - 1967 oktober 2 - rolnrs. 15830 - 15840, 2192
          - 1967 oktober 9 - 1967 november 22 - rolnrs. 15841 - 15857, 2193
          - 1967 november 22 - 1967 december 28 - rolnrs. 15858 - 15873, 2194
          - 1967 december 28 - 1968 januari 18 - rolnrs. 15874 - 15891, 2195
          - 1968 januari 18 - 1968 februari 20 - rolnrs. 15892 - 15907, 2196
          - 1968 februari 20 - 1968 maart 19 - rolnrs. 15908 - 15922, 2197
          - 1968 maart 19 - 1968 april 17 - rolnrs. 15923 - 15940, 2198
          - 1968 april 17 - 1968 mei 17 - rolnrs. 15941 - 15958, 2199
          - 1968 mei 17 - 1968 mei 28 - rolnrs. 15959 - 15991, 2200
          - 1968 mei 28 - 1968 juni 24 - rolnrs. 15992 - 16011, 2201
          - 1968 juni 24 - 1968 juli 16 - rolnrs. 16012 - 16032, 2202
          - 1968 juli 16 - 1968 augustus 14 - rolnrs. 16033 - 16050, 2203
          - 1968 augustus 14 - 1968 september 11 - rolnrs. 16051 - 16067, 2204
          - 1968 september 17 - 1968 oktober 16 - rolnrs. 16068 - 16079, 2205
          - 1968 oktober 16 - 1968 november 29 - rolnrs. 16080 - 16096, 2206
          - 1968 december 9 - 1968 december 12 - rolnrs. 16097 - 16115, 2207
          - 1968 december 12 - 1969 januari 29 - rolnrs. 16116 - 16133, 2208
          - 1969 januari 29 - 1969 februari 27 - rolnrs. 16134 - 16151, 2209
          - 1969 februari 27 - 1969 april 17 - rolnrs. 16152 - 16171, 2210
          - 1969 april 18 - 1969 mei 2 - rolnrs. 16172 - 16193, 2211
          - 1969 mei 6 - 1969 juni 5 - rolnrs. 16194 - 16213, 2212
          - 1969 juni 5 - 1969 juli 22 - rolnrs. 16214 - 16240, 2213
          - 1969 juli 22 - 1969 augustus 13 - rolnrs. 16241 - 16265, 2214
          - 1969 augustus 13 - 1969 september 17 - rolnrs. 16266 - 16283, 2215
          - 1969 september 25 - 1969 oktober 22 - rolnrs. 16284 - 16295, 2216
          - 1969 oktober 22 - 1969 november 19 - rolnrs. 16296 - 16308, 2217
          - 1969 november 24 - 1969 december 22 - rolnrs. 16309 - 16322, 2218
          - 1970 januari 2 - 1970 januari 30 - rolnrs. 16323 - 16342, 2219
          - 1970 februari 5 - 1970 maart 12 - rolnrs. 16343 - 16362, 2220
          - 1970 maart 12 - 1970 april 10 - rolnrs. 16363 - 16376, 2221
          - 1970 april 10 - 1970 mei 15 - rolnrs. 16377 - 16394, 2222
          - 1970 mei 15 - 1970 juni 22 - rolnrs. 16395 - 16413, 2223
          - 1970 juli 3 - 1970 juli 16 - rolnrs. 16414 - 16430, 2224
          - 1970 juli 22 - 1970 augustus 27 - rolnrs. 16431 - 16448, 2225
          - 1970 augustus 27 - 1970 september 22 - rolnrs. 16449 - 16463, 2226
          - 1970 september 23 - 1970 oktober 26 - rolnrs. 16464 - 16483, 2227
          - 1970 oktober 26 - 1970 november 30 - rolnrs. 16484 - 16501, 2228
          - 1970 november 30 - 1970 december 15 - rolnrs. 16502 - 16516, 2229
          - 1970 december 15 - 1971 januari 25 - rolnrs. 16517 - 16536, 2230
          - 1971 januari 26 - 1971 maart 12 - rolnrs. 16537 - 16558, 2231
          - 1971 maart 16 - 1971 april 15 - rolnrs. 16559 - 16578, 2232
          - 1971 april 16 - 1971 mei 25 - rolnrs. 16579 - 16600, 2233
          - 1971 mei 25 - 1971 juni 7 - rolnrs. 16601 - 16619, 2234
          - 1971 juni 7 - 1971 juni 28 - rolnrs. 16620 - 16639, 2235
          - 1971 juni 28 - 1971 juli 28 - rolnrs. 16640 - 16657, 2236
          - 1971 juli 28 - 1971 augustus 11 - rolnrs. 16658 - 16677, 2237
          - 1971 augustus 11 - 1971 september 22 - rolnrs. 16678 - 16694, 2238
          - 1971 september 22 - 1971 oktober 22 - rolnrs. 16695 - 16717, 2239
          - 1971 november 4 - 1971 november 23 - rolnrs. 16718 - 16738, 2240
          - 1971 november 26 - 1971 december 17 - rolnrs. 16739 - 16759, 2241
          - 1971 december 17 - 1972 februari 4 - rolnrs. 16760 - 16782, 2242
          - 1972 februari 4 - 1972 maart 10 - rolnrs. 16783 - 16799, 2243
          - 1972 maart 10 - 1972 maart 28 - rolnrs. 16800 - 16817, 2244
          - 1972 maart 29 - 1972 april 12 - rolnrs. 16818 - 16837, 2245
          - 1972 april 12 rolnrs. 16838 - 16861, 2246
          - 1972 april 12 - 1972 mei 4 - rolnrs. 16862 - 16880, 2247
          - 1972 mei 4 - 1972 mei 23 - rolnrs. 16881 - 16900, 2248
          - 1972 mei 23 - 1972 juni 8 - rolnrs. 16901 - 16922, 2249
          - 1972 juni 8 - 1972 juli 12 - rolnrs. 16923 - 16943, 2250
          - 1972 juli 12 - 1972 juli 25 - rolnrs. 16944 - 16961, 2251
          - 1972 juli 25 - 1972 augustus 31 - rolnrs. 16962 - 16976, 2252
          - 1972 augustus 31 - 1972 oktober 5 - rolnrs. 16977 - 16993, 2253
          - 1972 oktober 5 - 1972 oktober 16 - rolnrs. 16994 - 17011, 2254
          - 1972 november 7 rolnrs. 17012 - 17022, 2255
          - 1972 november 7 - 1972 december 19 - rolnrs. 17023 - 17050, 2256
          - 1972 december 20 - 1973 januari 12 - rolnrs. 17051 - 17069, 2257
          - 1973 januari 15 - 1973 februari 8 - rolnrs. 17070 - 17094, 2258
          - 1973 februari 8 - 1973 maart 19 - rolnrs. 17095 - 17114, 2259
          - 1973 maart 19 - 1973 april 5 - rolnrs. 17115 - 17134, 2260
          - 1973 april 5 - 1973 mei 8 - rolnrs. 17135 - 17153, 2261
          - 1973 mei 8 - 1973 mei 23 - rolnrs. 17154 - 17168, 2262
          - 1973 mei 30 - 1973 juni 19 - rolnrs. 17169 - 17183, 2263
          - 1973 juni 19 - 1973 juli 5 - rolnrs. 17184 - 17203, 2264
          - 1973 juli 10 - 1973 augustus 22 - rolnrs. 17204 - 17222, 2265
          - 1973 augustus 22 - 1973 september 6 - rolnrs. 17223 - 17236, 2266
          - 1973 september 7 - 1973 oktober 12 - rolnrs. 17237 - 17245, 2267
          - 1973 oktober 12 - 1973 oktober 31 - rolnrs. 17246 - 17258, 2268
          - 1973 oktober 31 - 1973 november 7 - rolnrs. 17259 - 17272, 2269
          - 1973 november 7 - 1973 november 26 - rolnrs. 17273 - 17292, 2270
          - 1973 november 26 - 1973 december 11 - rolnrs. 17293 - 17303, 2271
          - 1973 december 11 - 1974 januari 16 - rolnrs. 17304 - 17326, 2272
          - 1974 januari 16 - 1974 februari 8 - rolnrs. 17327 - 17345, 2273
          - 1974 februari 8 - 1974 februari 26 - rolnrs. 17346 - 17361, 2274
          - 1974 februari 26 - 1974 maart 28 - rolnrs. 17362 - 17386, 2275
          - 1974 maart 28 - 1974 april 11 - rolnrs. 17387 - 17408, 2276
          - 1974 april 11 - 1974 april 19 - rolnrs. 17409 - 17427, 2277
          - 1974 april 22 - 1974 april 26 - rolnrs. 17428 - 17443, 2278
          - 1974 april 26 - 1974 mei 24 - rolnrs. 17444 - 17461, 2279
          - 1974 mei 24 - 1974 juni 25 - rolnrs. 17462 - 17481, 2280
          - 1974 juni 25 - 1974 juli 12 - rolnrs. 17482 - 17500, 2281
          - 1974 juli 12 - 1974 juli 18 - rolnrs. 17501 - 17521, 2282
          - 1974 juli 18 - 1974 juli 26 - rolnrs. 17522 - 17536, 2283
          - 1974 juli 26 - 1974 augustus 19 - rolnrs. 17537 - 17552, 2284
          - 1974 augustus 26 - 1974 september 18 - rolnrs. 17553 - 17571, 2285
          - 1974 september 18 - 1974 oktober 11 - rolnrs. 17572 - 17598, 2286
          - 1974 oktober 24 - 1974 november 28 - rolnrs. 17599 - 17617, 2287
          - 1974 november 29 - 1974 december 18 - rolnrs. 17618 - 17643, 2288
          - 1974 december 18 - 1974 december 27 - rolnrs. 17644 - 17661, 2289
          - 1975 januari 7 - 1975 januari 10 - rolnrs. 17662 - 17680, 2290
          - 1975 januari 10 - 1975 januari 27 - rolnrs. 17681 - 17699, 2291
          - 1975 januari 27 - 1975 februari 14 - rolnrs. 17700 - 17724, 2292
          - 1975 februari 17 - 1975 maart 10 - rolnrs. 17725 - 17737, 2293
          - 1975 maart 10 - 1975 maart 24 - rolnrs. 17738 - 17753, 2294
          - 1975 maart 24 - 1975 april 21 - rolnrs. 17754 - 17768, 2295
          - 1975 april 21 - 1975 mei 29 - rolnrs. 17769 - 17785, 2296
          - 1975 mei 29 - 1975 juni5 - rolnrs. 17786 - 17802, 2297
          - 1975 juni 6 - 1975 juli 8 - rolnrs. 17803 - 17817, 2298
          - 1975 juli 10 - 1975 juli 15 - rolnrs. 17818 - 17831, 2299
          - 1975 juli 15 - 1975 augustus 4 - rolnrs. 17832 - 17841, 2300
          - 1975 augustus 19 - 1975 augustus 28 - rolnrs. 17842 - 17859, 2301
          - 1975 augustus 28 - 1975 september 18 - rolnrs. 17860 - 17871, 2302
          - 1975 september 18 - 1975 oktober 14 - rolnrs. 17872 - 17887, 2303
          - 1975 oktober 14 - 1975 oktober 21 - rolnrs. 17888 - 17904, 2304
          - 1975 oktober 21 - 1975 oktober 28 - rolnrs. 17905 - 17924, 2305
          - 1975 oktober 28 - 1975 december 5 - rolnrs. 17925 - 17941, 2306
          - 1975 december 5 - 1975 december 16 - rolnrs. 17942 - 17963, 2307
          - 1975 december 16 - 1975 december 29 - rolnrs. 17964 - 17977, 2308
          - 1976 januari 13 - 1976 februari 4 - rolnrs. 17978 - 17989, 2309
          - 1976 februari 4 - 1976 februari 10 - rolnrs. 17990 - 18001, 2310
          - 1976 februari 10 - 1976 februari 27 - rolnrs. 18002 - 18015, 2311
          - 1976 februari 27 - 1976 maart 10 - rolnrs. 18016 - 18027, 2312
          - 1976 maart 10 - 1976 maart 24 - rolnrs. 18028 - 18042, 2313
          - 1976 maart 24 - 1976 april 7 - rolnrs. 18043 - 18057, 2314
          - 1976 april 7 - 1976 april 15 - rolnrs. 18058 - 18069, 2315
          - 1976 15 april - 1976 mei 13 - rolnrs. 18070 - 18085, 2316
          - 1976 mei 13 - 1976 juni 8 - rolnrs. 18086 - 18103, 2317
          - 1976 juni 9 - 1976 juni 18 - rolnrs. 18104 - 18119, 2318
          - 1976 juni 18 - 1976 juli 14 - rolnrs. 18120 - 18135, 2319
          - 1976 juli 14 - 1976 juli 23 - rolnrs. 18136 - 18150, 2320
          - 1976 juli 26 - 1976 juli 29 - rolnrs. 18151 - 18163, 2321
          - 1976 juli 30 - 1976 augustus 4 - rolnrs. 18164 - 18177, 2322
          - 1976 augustus 5 - 1976 augustus 10 - rolnrs. 18178 - 18189, 2323
          - 1976 augustus 10 - 1976 augustus 23 - rolnrs. 18190 - 18201, 2324
          - 1976 augustus 23 - 1976 september 3 - rolnrs. 18202 - 18215, 2325
          - 1976 september 3 - 1976 september 24 - rolnrs. 18216 - 18229, 2326
          - 1976 september 24 - 1976 oktober 18 - rolnrs. 18230 - 18246, 2327
          - 1976 oktober 18 - 1976 oktober 29 - rolnrs. 18247 - 18266, 2328
          - 1976 november 1 - 1976 november 4 - rolnrs. 18267 - 18282, 2329
          - 1976 november 4 - 1976 november 24 - rolnrs. 18283 - 18304, 2330
          - 1976 november 24 - 1976 december 20 - rolnrs. 18305 - 18327, 2331
          - 1976 december 20 - 1977 januari 5 - rolnrs. 18328 - 18341, 2332
          - 1977 januari 6 - 1977 januari 14 - rolnrs. 18342 - 18361, 2333
          - 1977 januari 14 - 1977 januari 20 - rolnrs. 18362 - 18370, 2334
          - 1977 januari 21 - 1977 februari 3 - rolnrs. 18371 - 18384, 2335
          - 1977 februari 3 - 1977 februari 11 - rolnrs. 18385 - 18404, 2336
          - 1977 februari 11 - 1977 februari 28 - rolnrs. 18405 - 18423, 2337
          - 1977 februari 28 - 1977 maart 17 - rolnrs. 18424 - 18443, 2338
          - 1977 maart 17 - 1977 april 13 - rolnrs. 18444 - 18458, 2339
          - 1977 april 13 - 1977 april 19 - rolnrs. 18459 - 18471, 2340
          - 1977 april 19 - 1977 april 25 - rolnrs. 18472 - 18480, 2341
          - 1977 april 26 - 1977 mei 13 - rolnrs. 18481 - 18509, 2342
          - 1977 mei 13 - 1977 juni 1 - rolnrs. 18510 - 18524, 2343
          - 1977 juni 1 - 1977 juni 8 - rolnrs. 18525 - 18533, 2344
          - 1977 juni 10 - 1977 juni 20 - rolnrs. 18534 - 18542, 2345
          - 1977 juni 20 - 1977 juli 13 - rolnrs. 18543 - 18558, 2346
          - 1977 juli 13 - 1977 juli 15 - rolnrs. 18559 - 18573, 2347
          - 1977 juli 15 - 1977 juli 21 - rolnrs. 18574 - 18593, 2348
          - 1977 juli 21 - 1977 augustus 1 - rolnrs. 18594 - 18616, 2349
          - 1977 augustus 1 - 1977 augustus 17 - rolnrs. 18617 - 18636, 2350
          - 1977 augustus 19 - 1977 september 12 - rolnrs. 18637 - 18652, 2351
          - 1977 september 12 - 1977 september 16 - rolnrs. 18653 - 18668, 2352
          - 1977 september 16 - 1977 september 30 - rolnrs. 18669 - 18686, 2353
          - 1977 september 30 - 1977 oktober 10 - rolnrs. 18687 - 18699, 2354
          - 1977 oktober 12 - 1977 oktober 18 - rolnrs. 18700 - 18722, 2355
          - 1977 oktober 19 - 1977 oktober 31 - rolnrs. 18723 - 18743, 2356
          - 1977 oktober 31 - 1977 november 15 - rolnrs. 18744 - 18762, 2357
          - 1977 november 15 - 1977 november 25 - rolnrs. 18763 - 18777, 2358
          - 1977 november 25 - 1977 december 15 - rolnrs. 18778 - 18796, 2359
          - 1977 december 12 - 1977 december 23 - rolnrs. 18797 - 18816, 2360
          - 1977 december 12 - 1978 januari 10 - rolnrs. 18817 - 18840, 2361
          - 1978 januari 10 - 1978 januari 19 - rolnrs. 18841 - 18858, 2362
          - 1978 januari 20 - 1978 februari 1 - rolnrs. 18859 - 18877, 2363
          - 1978 februari 1 - 1978 februari 10 - rolnrs. 18878 - 18894, 2364
          - 1978 februari 20 - 1978 maart 9 rolnrs. 18895 - 18915, 2365
          - 1978 maart 9 - 1978 maart 23 - rolnrs. 18916 - 18936, 2366
          - 1978 maart 23 - 1978 april 20 - rolnrs. 18937 - 18952, 2367
          - 1978 april 20 - 1978 mei 17 - rolnrs. 18953 - 18976, 2368
          - 1978 mei 17 - 1978 mei 19 - rolnrs. 18977 - 18990, 2369
          - 1978 mei 19 - 1978 juni 2 - rolnrs. 18991 - 19014, 2370
          - 1978 juni 2 - 1978 juni 8 - rolnrs. 19015 - 19024, 2371
          - 1978 juni 8 - 1978 juni 21 - rolnrs. 19025 - 19045, 2372
          - 1978 juni 21 - 1978 juli 5 - rolnrs. 19046 - 19066, 2373
          - 1978 juli 11 - 1978 juli 14 - rolnrs. 19067 - 19080, 2374
          - 1978 juli 18 - 1978 augustus 7 - rolnrs. 19081 - 19094, 2375
          - 1978 augustus 7 - 1978 augustus 8 - rolnrs. 19095 - 19106, 2376
          - 1978 augustus 9 - 1978 augustus 15 - rolnrs. 19107 - 19122, 2377
          - 1978 augustus 16 - 1978 september 5 - rolnrs. 19123 - 19136, 2378
          - 1978 september 5 - 1978 september 21 - rolnrs. 19137 - 19154, 2379
          - 1978 september 21 - 1978 oktober 3 - rolnrs. 19155 - 19175, 2380
          - 1978 oktober 4 - 1978 oktober 27 - rolnrs. 19176 - 19201, 2381
          - 1978 oktober 27 - 1978 november 14 - rolnrs. 19202 - 19226, 2382
          - 1978 november 17 - 1978 november 28 - rolnrs. 19227 - 19243, 2383
          - 1978 november 28 - 1978 november 30 - rolnrs. 19244 - 19257, 2384
          - 1978 december 1 - 1978 december 8 - rolnrs. 19258 - 19273, 2385
          - 1978 december 8 - 1978 december 20 - rolnrs. 19274 - 19286, 2386
          - 1978 december 21 - 1978 december 29 - rolnrs. 19287 - 19300, 2387
          - 1978 december 29 - 1979 januari 11 - rolnrs. 19301 - 19318, 2388
          - 1979 januari 11 - 1979 januari 17 - rolnrs. 19319 - 19334, 2389
          - 1979 januari 19 - 1979 januari 25 - rolnrs. 19335 - 19343, 2390
          - 1979 januari 25 - 1979 februari 6 - rolnrs. 19344 - 19355, 2391
          - 1979 februari 6 - 1979 februari 9 - rolnrs. 19356 - 19367, 2392
          - 1979 februari 9 - 1979 februari 26 - rolnrs. 19368 - 19380, 2393
          - 1979 februari 26 - 1979 februari 27 - rolnrs. 19381 - 19391, 2394
          - 1979 februari 27 - 1979 maart 21 - rolnrs. 19392 - 19413, 2395
          - 1979 maart 21 - 1979 maart 28 - rolnrs. 19414 - 19423, 2396
          - 1979 maart 28 - 1979 april 9 - rolnrs. 19424 - 19437, 2397
          - 1979 april 11 - 1979 april 12 - rolnrs. 19438 - 19449, 2398
          - 1979 april 17 - 1979 mei 2 - rolnrs. 19450 - 19464, 2399
          - 1979 mei 2 - 1979 mei 10 - rolnrs. 19465 - 19482, 2400
          - 1979 mei 10 - 1979 mei 17 - rolnrs. 19483 - 19495, 2401
          - 1979 mei 17 - 1979 mei 21 - rolnrs. 19496 - 19509, 2402
          - 1979 mei 21 - 1979 juni 8 - rolnrs. 19510 - 19528, 2403
          - 1979 juni 8 - 1979 juni 15 - rolnrs. 19529 - 19545, 2404
          - 1979 juni 15 - 1979 juni 26 - rolnrs. 19546 - 19563, 2405
          - 1979 juni 26 - 1979 juli 16 - rolnrs. 19564 - 19584, 2406
          - 1979 juli 16 - 1979 juli 27 - rolnrs. 19585 - 19608, 2407
          - 1979 juli 27 - 1979 juli31 - rolnrs. 19609 - 19623, 2408
          - 1979 juli 31 - 1979 augustus 8 - rolnrs. 19624 - 19637, 2409
          - 1979 augustus 9 - 1979 augustus 14 - rolnrs. 19639 - 19654, 2410
            Rolnr. 19638 ontbreekt
        - Dossiers inzake ingetrokken beroepschriften in cassatie, 1951-1979; 2411-2412; 2 omslagen
          Als toegang hierop zie de rolregisters, inv. nr. 2415 -2420
          - 1951-1955, 2411
          - 1956-1961, 2412
        - Rolregisters, 1940-1980; 2413-2426; 14 delen
          De rolregisters fungeren als toegang op de arresten, de dossiers en de ingetrokken zaken; inv. nrs. 1772-2412
          De vermelde data zijn data van verzending van afschrift van het beroepschrift.
          - 1940 juli 9 - 1945 december 13 - rolnrs. 8823 - 9702, 2413
          - 1945 december 13 - 1950 juni 6 - rolnrs. 9703 - 10507, 2414
          - 1950 juni 8 - 1953 april 10 - rolnrs. 10508 - 11392, 2415
          - 1953 april 11 - 1954 december 16 - rolnrs. 11393 - 12226, 2416
          - 1954 december 17 - 1956 september 7 - rolnrs. 12227 - 13022, 2417
          - 1956 september 7 - 1958 oktober 6 - rolnrs. 13023 - 13810, 2418
          - 1958 oktober 6 - 1961 april 17 - rolnrs. 13811 - 14589, 2419
          - 1961 april 18 - 1965 januari 19 - rolnrs. 14590 - 15369, 2420
          - 1965 januari 25 - 1969 mei 19 - rolnrs. 15370 - 16205, 2421
          - 1969 mei 19 - 1972 november 17 - rolnrs. 16206 - 17032, 2422
          - 1972 november 17 - 1975 juli 10 - rolnrs. 17033 - 17819, 2423
          - 1975 juli 10 - 1977 augustus 17 - rolnrs. 17820 - 18631, 2424
          - 1977 augustus 17 - 1979 april 9 - rolnrs. 18632 - 19435, 2425
          - 1979 april 9 - 1980 juni 25 - rolnrs. 19436 - 20223, 2426
        - Alfabetische klapper op namen van partijen, verwijzend naar de rolboeken van de Kamer voor Belastingzaken, nrs. 6601-14767., 1935 - 1961; 3
          De naamklapper verwijst naar de rolnummers 6601-14767 van de rolboeken (toegang 2.09.28, inv.nrs. 1018-1020 en toegang 2.09.65, inv.nrs. 2413-2419).
      - in onteigeningszaken, 1.3.1.2
        - Arresten in onteigeningszaken, 1940-1979; 2427-2457; 31 banden
          - 1 1940 januari 3 - 1942 mei 27, 2427
          - 1942 september 16 - 1946 december 18, 2428
          - 1947 februari 12 - 1950 december 20, 2429
          - 1951 januari 10 - 1953 december 9, 2430
          - 1954 januari 6 - 1956 januari 13, 2431
          - 1956 juni 20 - 1957 juni 26, 2432
          - 1957 september 4 - 1958 oktober 15, 2433
          - 1958 oktober 15 - 1959 december 23, 2434
          - 1960 december 21 - 1960 december 21, 2435
          - 1961 januari 11 - 1961 december 20, 2436
          - 1962 januari 3 - 1962 december 19, 2437
          - 1963 januari 2 - 1963 december 18, 2438
          - 1964 januari 8 - 1964 december 23, 2439
          - 1965 januari 6 - 1965 december 22, 2440
          - 1966 januari 5 - 1966 maart 2, 2441
          - 1966 maart 9 - 1966 december 28, 2442
          - 1967 januari 4 - 1967 mei, 2443
          - 1967 juni 14 - 1967 december, 2444
          - 1968 januari 3 - 1968 juni 5, 2445
          - 1968 juni 12 - 1968 december 18, 2446
          - 1969 januari 8 - 1969 december 24, 2447
          - 1970 januari 7 - 1970 december 23, 2448
          - 1971 januari 6 - 1971 december 15, 2449
          - 1972 januari 12 - 1972 december 13, 2450
          - 1973 januari 3 - 1973 december 12, 2451
          - 1974 januari 2 - 1974 december 18, 2452
          - 1975 januari 8 - 1975 december 24, 2453
          - 1976 januari 14 - 1976 december 29, 2454
          - 1977 januari 5 - 1977 mei 4, 2455
          - 1977 mei 11 - 1978 december 20, 2456
          - 1979 januari 10 - 1979 december 12, 2457
        - Dossiers inzake beroepschriften in cassatie, 1941-1979; 2458-2494; 37 pakken
          De vermelde data zijn data van binnenkomst van de beroepschriften bij de Hoge Raad
          Voor een toegang op deze dossiers zie inv. nrs. 2495-2496
          - 1940 december 2 - 1951 maart 28 - rolnrs. 341 - 478, 2458
          - 1951 maart 28 - 1956 februari 22 - rolnrs. 479 - 551, 2459
          - 1956 maart 7 - 1959 september 2 - rolnrs. 552 - 611, 2460
            De rolnrs. 596 - 608 en 612 - 682 ontbreken (1960 - 1962)
          - 1962 september 5 - 1963 april 17 - rolnrs. 683 - 700, 2461
          - 1963 mei 15 - 1964 december 18 - rolnrs. 701 - 725, 2462
          - 1964 januari 8 - 1964 september 2 - rolnrs. 726 - 743, 2463
          - 1964 september 2 - 1964 november 4 - rolnrs. 744 - 754, 2464
          - 1964 november 4 - 1965 april 28 - rolnrs. 755 - 768, 2465
          - 1965 april 28 - 1965 september 3 - rolnrs. 769 - 779, 2466
          - 1965 september 3 - 1966 januari 19 - rolnrs. 780 - 790, 2467
          - 1966 januari 19 - 1966 april 22 rolnrs. 791 - 802, 2468
          - 1966 april 22 - 1967 januari 4 - rolnrs. 803 - 815, 2469
          - 1967 januari 4 - 1967 februari 1 - rolnrs. 816 - 823, 2470
          - 1967 februari 1 - 1967 maart 15 - rolnrs. 824 - 830, 2471
          - 1967 maart 15 - 1967 juni 28 - rolnrs. 831 - 840, 2472
          - 1967 juni 28 - 1967 september 6 - rolnrs. 841 - 849, 2473
          - 1967 september 6 - 1968 januari 31 - rolnrs. 850 - 856, 2474
          - 1968 januari 31 - 1968 mei 8 - rolnrs. 857 - 865, 2475
            Rolnr. 864 zie inv. nr. 2476
          - 1968 mei 8 - 1968 november 27 - rolnrs. 866 - 874, 2476
          - 1968 november 27 - 1969 mei 7 - rolnrs. 875 - 888, 2477
          - 1969 mei 7 - 1969 september 17 - rolnrs. 889 - 895, 2478
          - 1969 september 17 - 1970 maart 25 - rolnrs. 896 - 907, 2479
          - 1970 maart 25 - 1970 september 2 - rolnrs. 908 - 915, 2480
          - 1970 september 2 - 1971 mei 5 - rolnrs. 916 - 925, 2481
          - 1971 mei 5 - 1971 september 22 - rolnrs. 926 - 936, 2482
          - 1971 september 22 - 1972 januari 26 - rolnrs. 937 - 943, 2483
          - 1972 januari 26 - 1972 september 27 - rolnrs. 944 - 953, 2484
          - 1972 september 27 - 1973 januari 17 - rolnrs. 954 - 960, 2485
          - 1973 januari 17 - 1973 oktober 3 - rolnrs. 961 - 968, 2486
          - 1973 oktober 3 - 1974 april 16 - rolnrs. 969 - 976, 2487
          - 1974 april 16 - 1974 september 4 - rolnrs. 977 - 984, 2488
          - 1974 september 4 - 1975 september 3 - rolnrs. 985 - 994, 2489
          - 1975 september 3 - 1975 november 2 - rolnrs. 995 - 1000, 2490
          - 1975 november 2 - 1976 september 8 - rolnrs. 1001 - 1013, 2491
          - 1976 september 8 - 1977 februari 2 - rolnrs. 1014 - 1018, 2492
          - 1977 februari 2 - 1977 mei 3 - rolnrs. 1019 - 1026, 2493
          - 1977 mei 3 - 1978 september 20 - rolnrs. 1027 - 1032, 2494
        - Rolregisters, 1950-1964; 2495-2496; 2 delen
          Voor de periode 1940 - 1949 zie de inventaris 1838 - 1939 inv. nrs. 780 en 782
          Deze rolregisters vormen een toegang op de inv .nrs. 2458-2494
          - 1950 december 27 - 1959 september 2 - rolnrs. 463 - 608, 2495
          - 1959 september 2 - 1964 september 2 - rolnrs. 609 - 750, 2496